Minutes et répertoires du notaire Philippe LAMIRAL, 23 avril 1555 - 12 décembre 1577 (étude XXXIII)
Archives nationales
- Minutes de Philippe LAMIRAL, 1555 - 12 décembre 1577; MC/ET/XXXIII/171 - MC/ET/XXXIII/188
  - Minutes. 1561, 7 avril - 1562, 25 mars, 7 avril 1561 - 25 mars 1562; MC/ET/XXXIII/174; registre
    - Transport moyennant 1200 livres de 100 livres de rente (partie de 150 livres constituées le 4 août 1551 à Guillaume de Marilloc) par Jean de La Barde, seigneur de la Caille, avocat en Parlement, à Michel Buffet, écolier étudiant en l'Université., 26 juin 1561; MC/ET/XXXIII/174
      transport de droits; Marilloc, Guillaume de; Buffet, Michel; avocat au parlement (Ancien Régime); étudiant
    - Testament de noble homme François Touchet, écuyer, demeurant à Ars, en l'Isle de Ré, gisant au lit, malade, à Paris, en l'hôtel d'Antoine Cheveul, prieur de Plaisir et Charentenay, rue des Maçons, paroisse Saint-Séverin: legs à Jeanne Chicateau, sa femme (meubles) et à Loup Touchet, son frère (acquets et conquets)., 27 juin 1561; MC/ET/XXXIII/174
      testament; Touchet, François; Cheveul, Antoine; Chicateau, Jeanne; Touchet, Loup
    - Quittance par Nicole Vassongne, chanoine de la cathédrale de Laon, au collège de Sorbonne, de 60 livres pour le rachat de 100 sols de rente constitués à Vassongne le 20 avril 1552 par Louis de Senoville, prêtre, demeurant à Lardy (91) sur des immeubles à Lardy, rachetés à charge de la rente par le collège de Sorbonne à Jean Gesbert, p...à Chartres ( commune d'Arpajon, 91) le 31 mai 1561., 3 juillet 1561; MC/ET/XXXIII/174
      quittance; Sorbonne; Lardy (Essonne); Arpajon (Essonne); Laon (Aisne); Vassongne, Nicole; Gesbert, Jean; chanoine; prêtre
    - Compte entre le collège de Sorbonne et Nicole Vassongne, prêtre, chanoine de la cathédrale de Laon, pour la recette faite par ce dernier comme procureur et receveur du collège et quittance générale., 3 juillet 1561; MC/ET/XXXIII/174
      compte; Vassongne, Jean; chanoine; prêtre
    - Quittance par le collège de Sorbonne à Gabriel de Charbonnières, valet de chambre du cardinal de Vendôme, et Denise Bonhomme, sa femme, et 195 livres pour le rachat (180 livres) et arrérages (15 livres) de 15 livres de rente constitués par contrat François Crozon et Pasquier Vallée au collège de Sorbonne par défunt Jean Bonhomme, frère de Denise., 3 juillet 1561; MC/ET/XXXIII/174
      quittance; Sorbonne; Charbonnières, Gabriel de; employé de maison
    - Ratification par Nicole Gault, prêtre, étudiant, curé des Trois-Pierres au pays de Caux, diocèse de Rouen, du bail des produits de la cure fait en son nom par Adam Sequart, prêtre, son procureur; décharge et promesse d'indemnité à celui-ci; et procuration en blanc pour toucher les fermages., 6 juillet 1561; MC/ET/XXXIII/174
      ratification; décharge; Les Trois-Pierres (Seine-Maritime); Rouen (Seine-Maritime); Gault, Nicole; Sequart, Adam; prêtre; étudiant; curé
    - Jean Barbarie et Pierre Lefort, écoliers étudiants, mettent en apprentissage pour 2 ans Pierre Barbarie, frère de Jean Barbarie, chez sire François Presteseigle, marchand drapier chaussetier, bourgeois de Paris, moyennant 10 livres., 7 juillet 1561; MC/ET/XXXIII/174
      contrat d'apprentissage; Barbarie, Jean; Lefort, Pierre; Barbarie, Pierre; Presteseigle, François; étudiant; négociant; fabricant d'accessoires vestimentaires
    - Gilbert Chappelle, banquier juré à Paris, promet à Sidrac de Mouchy, étudiant, du diocèse d'Amiens, âgé de 17 ans, (fils de Jean de Mouchy, seigneur de Senepont, lieutenant général de Picardie) de lui obtenir en cour de Rome ses bulles de nomination comme abbé de Braisne-sur-Vesle (Saint-Yved, ordre de Prémontré, diocèse de Soissons) et sa dispense d'âge moyennant 2075 livres. Et désistement réciproque du 26 décembre 1561., 10 juillet 1561 - 26 décembre 1561; MC/ET/XXXIII/174
      promesse; Braine (Aisne); Amiens (Somme); Soissons (Aisne); Chappelle, Gilbert; Mouchy, Sidrac de; banquier; étudiant
    - Transport moyennant 15 livres 17 sols de 30 sols tournois de rente sur les biens de Guillaume Gérard, son cousin et de Nicolas Gérard, son père, par Gilles Gérard, suivant la cour du Prince de Condé et fils de feu Nicolas Gérard, laboureur à La Ménardière, paroisse de Touchet en Normandie, à Michel Gérard, son oncle, étudiant à Paris., 23 juillet 1561; MC/ET/XXXIII/174
      cession; Notre-Dame-du-Touchet (Manche); Gérard, Guillaume; Gérard, Nicolas; Gérard, Michel; agriculteur; étudiant
    - Marché par Antoine Le Jeune, menuisier à Bièvres-le-Chatel (91) à René Gervais, avocat, pour deux grandes portes, l'une du côté du chemin, l'autre du côté des champs, pour servir à son hôtel de Villebois près Limours, moyennant 55 livres., 3 août 1561; MC/ET/XXXIII/174
      marché; Le Jeune, Antoine; Gervais, René; menuisier; avocat
    - Procuration en blanc par Antoine Erlault, docteur en théologie de l'université de Paris, confesseur ordinaire de la reine-mère et évêque de Chalon-sur-Saône (71) pour prendre possession de son évêché et en bailler à ferme les revenus., 5 août 1561; MC/ET/XXXIII/174
      Erlault, Antoine; docteur d'université; évêque
    - Titre nouvel par Martin Roux, marchand libraire à Paris comme détenteur de vignes à Migneaux, dans la vallée de la Bièvre, chargées de rente envers Charles Du Moulin, écuyer, seigneur de Migneaux., 5 août 1561; MC/ET/XXXIII/174
      titre nouvel; Roux, Martin; Du Moulin, Charles; libraire
    - Quittance par le collège de Justice à Olivier Poly, exécuteur du testament de défunt Jacques de La Vaze, procureur du collège, où il a résidé 56 ans, de 100 livres pour la fondation d'un obit le 3 août, et à Dom Jean Ligeaulx, prieur du prieuré de Saint-Michel-de-Bouconvillers (60) diocèse de Rouen, ami du défunt, de 50 livres pour la fondation d'une messe basse le 3 août pour ledit de La Vaze., 22 août 1561; MC/ET/XXXIII/174
      Précisions sur les lieux: Bouconvillers (Oise)--Saint-Michel (prieuré)
      quittance; Bouconvillers (Oise); Justice (collège de); La Vaze, Jacques de; Ligeaulx, Jean; Poly, Olivier; abbé
    - Fondation de la paroisse de Saint-Cahours et Montilon (Launay-Courson (91) sous le patronage de Notre-Dame et Saint-Claude par Gilles Lemaistre, seigneur desdits lieux, premier Président du Parlement, et Marie Sapin, sa femme., 26 août 1561; MC/ET/XXXIII/174
      fondation pieuse; Lemaistre, Gilles; Sapin, Marie
    - Martin Roux, libraire, bourgeois de Paris, et Agnès Susselin, sa femme, quittent Hilaire Jobert, marchand bourgeois de Paris et Laurence Royer sa femme de ce que ceux-ci leur devait pour amélioration et rachat de rente faits sur des héritages à Savigny et Vaux-sur-Orge (91) échus en leur lot par le partage des biens de la succession de Louis Royer, père de Laurence, et premier mari de ladite Susselin., 30 août 1561; MC/ET/XXXIII/174
      quittance; Roux, Martin; Susselin, Agnès; Jobert, Hilaire; Royer, Laurence; Royer, Louis; libraire; commerçant
    - Promesse d'indemnité par Jacques Le Vasseur, cordonnier à Compiègne, et Jean Germaine, charpentier à Marigny-sur-Matz (60) à Nicolas Lescot, principal du collège du Plessis à Paris, à raison du procès intenté par eux devant le prévôt de Paris contre Adrien de Vienne, écuyer, seigneur de Saulx, à cause de 11 livres 10 sols dus par celui-ci à feu Nicolas Lizier, maître ès arts et régent au collège du Plessis, pour la pension de Louis de Vienne, son fils., 2 septembre 1561; MC/ET/XXXIII/174
      promesse; Compiègne (Oise); Germaine, Jean; Le Vasseur, Jacques; Lescot, Nicolas; Lizier, Nicolas; Vienne, Adrien de; Vienne, Louis de; charpentier; cordonnier; directeur d'établissement d'enseignement; enseignant
    - Quittance à Albert Sardini, marchand lucquois à Tours, comme procureur de Scipion Sardini, marchand bourgeois de Paris., 10 septembre 1561; MC/ET/XXXIII/174
      quittance; Tours (Indre-et-Loire); Sardini, Scipion; Sardini, Albert; commerçant
    - Ratification par Robert Lorin, curé recrédentiaire de Saint-Clair de Gonetz-le-Château [Gometz-le-Châtel ] et étudiant au collège de Bourgogne de la transaction passée le 20 août 1561 devant deux notaires de Chartres entre Jean Doyot, chanoine de Chartres, son procureur, et Jean Bonfils, prêtendant droit à ladite cure au sujet des dépens., 15 octobre 1561; MC/ET/XXXIII/174
      ratification; Gometz-le-Châtel (Essonne); Bourgogne (collège de); Chartres (Eure-et-Loir); Lorin, Robert; Doyot, Jean; Bonfils, Jean; curé; étudiant; chanoine
    - Donation de tous leurs biens meubles, acquets et conquets entre Sire Claude Fontaine, maître pâtissier à Paris, et Marie Blondet, sa femme., 16 octobre 1561; MC/ET/XXXIII/174
      donation; Fontaine, Claude; Blondet, Marie; pâtissier
    - Marché entre Vincent de La Vallée, maître vitrier à Paris, rue Saint-Séverin et le collège de Sorbonne pour refaire la vitre qui est au-dessus de la principale entrée de la chapelle du collège, fournir le fil d'archol pour fermer le chassis de fer que le collège veut faire mettre devant et réparer toutes les autres vitres de la chapelle, du revestiaire, de la grande salle et de la librairie tant du côté du collège que de la rue Saint-Jacques, d'ici la Saint-André prochaine, moyennant 40 livres dont 15 sont payées à titre d'acompte., 22 octobre 1561; MC/ET/XXXIII/174
      marché; Saint-Séverin (rue); Sorbonne; Saint-Jacques (rue); La Vallée, Vincent de; vitrier
    - Bail pour 3 ans du 1er Janvier 1562 et moyennant 50 livres par Pasquier Noyret, curé du collège du Cardinal Lemoine, à sire Jean Le Fevre, marchand bourgeois de Paris, d'une maison, cour, puits mitoyen et parties au faubourg Saint-Marcel, rue des Coppeaulx, que le preneur pourra occuper à partir de ce jour moyennant 2 écus présentement payés pour la période à courir d'ici le 1er janvier., 30 octobre 1561; MC/ET/XXXIII/174
      bail; Copeau (rue); Saint-Marcel (faubourg); Le Fèvre, Jean; Noyret, Pasquier; curé; commerçant
    - Contrat de mariage entre Pierre Mousseau, maître tailleur d'habits à Paris, et Denise Hache, fille de défunt Laurent Hache, laboureur aux All -le-Roi (78), et de Jeanne Riobe, remariée à Mahé Mauger, boulanger aux Alluets-le-Roi. Et quittance de dot du 18 novembre 1561., 2 novembre 1561; MC/ET/XXXIII/174
      contrat de mariage; Mouddeau, Pierre; Hache, Denise; Hache, Laurent; Riobe, Jeanne; Mauger, Mahé; tailleur d'habits; agriculteur; boulanger
    - Contrat de mariage entre Fremin Lenfant, compagnon tailleur d'habits à Paris, fils de Nicolas Lenfant, hallebardier du gouverneur de Corbie (80), et Anne Macon, fille de Jean Macon, marchand à Paris, rue Bordelle, et Marie Brunet., 15 novembre 1561; MC/ET/XXXIII/174
      contrat de mariage; Lenfant, Fremin; Lenfant, Nicolas; Macon, Anne; Macon, Jean; Brunet, Marie; tailleur d'habits; commerçant
    - Constitution par Jean Foulon, laboureur, demeurant à Montelou, à Gilles Lemaistre, premier président au Parlement, de 50 s.t. de rente annuelle, moyennant 30 l.t.., 16 novembre 1561; MC/ET/XXXIII/174
      constitution de rente; Foulon, Jean; Lemaistre, Gilles; président au parlement (Ancien Régime)
    - Promesse de Jean Peto, laboureur, demeurant à Dolainville, à Gilles Lemaistre, premier président au Parlement, de labourer et cultiver les deux arpents de vignes appartenant audiu Lemaistre, moyennant 10 s.t. par arpent., 19 novembre 1561; MC/ET/XXXIII/174
      promesse; marché; Peto, Jean; Lemaistre, Gilles; président au parlement (Ancien Régime); agriculteur
    - Transaction au sujet de dépens entre Louis Bonneaue, bachelier en théologie et curé de Courtry et Sébastien Bastellet, laboureur à Villeneuve-aux-Asnes (Brou-sur-Chantereine, Seine-et-Marne), procureur d'Etienne Lespart, laboureur à Brou., 23 novembre 1561; MC/ET/XXXIII/174
      accord; Courtry (Seine-et-Marne); Bonneaue, Louis; Bastellet, Sébastien; Lespart, Etienne; agriculteur; curé; bachelier
    - Vente moyennant 40 livres de biens à Mareil-Marly (78) à Etienne Beaugrand, marchand et laboureur à Mareil-Marly par Pierre Cheval, ses frères, étudiants, enfants de défunt Pierre Cheval et Jeanne Daniel., 1er décembre 1561; MC/ET/XXXIII/174
      acte de vente; Mareil-Marly (Yvelines); Beaugrand, Etienne; Cheval, Pierre; Daniel, Jeanne; étudiant; agriculteur
    - Quittance par Etiennette Desvaulx, veuve de François Crozon, notaire au Châtelet, et Gilles Desvaulx, son neveu, écolier étudiant, de 18 livres 12 sols 6 deniers de rente., 6 décembre 1561; MC/ET/XXXIII/174
      quittance; Desvaulx, Etiennette; notaire; étudiant
    - Déclaration par Antoine Huot, maître drapier, bourgeois de Paris, qu'il a eu en sa possession une grande pièce de tapisserie faite de broderie d'or et d'argent à fond de velours violet cramoisi, nommée 'aracency' (?), 'au milieu de laquelle est portée une image de Notre-Dame et alentour de ladite image les Prophètes, le tout élevé en brosse', appartenant à M. de Castelnau de Clermont, évêque de Saint-Pons (Saint-Pons-de-Thomières). Le marchand s'engage à remettre cette tapisserie, qui lui a été donnée en gage, à Louise de Bretagne, l'une des dames de la Reine., 14 décembre 1561; MC/ET/XXXIII/174
      déclaration; Huot, Antoine; Castelnau de Clermont,Jacques de; Bretagne, Louise de; tisserand; évêque
    - Bail pour un an de la Saint-Martin 1561 et moyennant 80 livres des fruits de la cure de Gouvieux (60) diocèse de Beauvais, à Pierre Tusson, prêtre, vicaire de Gouvieux, par Nicole Chesneau, prêtre, principal du collège de Justice, comme procureur de Pierre Hemonyn, aussi principal du collège de Justice et curé recrédenciaire de Gouvieux., 16 décembre 1561; MC/ET/XXXIII/174
      bail; Gouvieux (Oise); Chesneau, Nicole; Hemonin, Pierre; Tusson, Pierre; curé; directeur d'établissement d'enseignement; enseignant; prêtre; ecclésiastique
    - Procuration par César Bernier, étudiant, fils de défunt Jean Bernier, vivant chevalier de Saint-Pierre-de-Rome, à Jaspart Partoys, procureur au bailliage de Vitry-le-François pour vendre une maison, deux granges, étables, jardin et 40 à 50 arpents de terre à Contrisson, duché de Bar-le-Duc., 26 décembre 1561; MC/ET/XXXIII/174
      procuration; Vitry-le-François (Marne); Contrisson (Meuse); Bar-le-Duc (Meuse); Bernier, César; Bernier, Jean; Partoys, Jaspart; étudiant; procureur du roi (Ancien Régime)
    - Bail pour 6 ans de la Saint-Martin 1561 et moyennant 15 livres (12 livres et 60 sols) de biens à Montigny-les-Comblés-en-Brie (77) par Marin Evrard, docteur régent en théologie, à Jaspard Evrard, son frère, laboureur audit Montigny., 7 janvier 1562; MC/ET/XXXIII/174
      bail; Montigny-lès-Condé (Aisne); Evrard, Jaspard; Evrard, Marin; docteur d'université; agriculteur
    - Transaction entre le collège Sainte-Barbe, nouvellement fondé par Robert Du Gast, régent en la Faculté de droit canon, et Nicolas Thiersault et Pasquier Le Fèvre, maîtres maçons, tailleurs de pierre, qui avaient promis, par contrat Philippe Lamyral et François Crozon, notaires du 26 avril 1559 à maître Jean Quentin et Laurens Rivière, docteurs en droit canon et exécuteurs testamentaires de Du Gast de construire de neuf une chapelle dans la cour du collège: le marché est résolu et les maçons laissent les matériaux au collège pour 800 livres qu'ils avaient reçu en acompte et 50 livres payables à la Saint-Jean-Baptiste prochain., 9 janvier 1562; MC/ET/XXXIII/174
      accord; Sainte-Barbe (collège); DU Gast, Nicolas; maçon; tailleur de pierre; docteur d'université
    - Constitution par Jean Ledoux, marchand, demeurant à Saint-Maurice près Bièvre-le-Chastel, à Gilles Lemaistre, premier président au Parlement, de 100 s.t. de rente annuelle, moyennant 60 l.t.., 16 janvier 1562; MC/ET/XXXIII/174
      constitution de rente; Ledoux, Jean; Lemaistre, Gilles; président au parlement (Ancien Régime)
    - Contre-lettre par Denis Godeffroy, avocat en Parlement, époux de Bonne de La Porte et tuteur des enfants mineurs de défunt Charles de Launay, docteur régent en médecine, et de ladite Bonne Delaporte., 24 janvier 1562; MC/ET/XXXIII/174
      convention; renonciation; Delaporte, Bonne; Godeffroy, Denis; Launay, Charles de; avocat au parlement (Ancien Régime); docteur d'université
    - Quittance de Denis Godefroy, et consorts à René de Monteclerc, de la somme de 604 l. 3 s. 4 d.t.; un autre acte à la date., 24 janvier 1562; MC/ET/XXXIII/174
      quittance; Godefroy, Denis; Monteclerc, René de
    - Bail à titre de rente annuelle et perpétuelle à maître Philippe Joulain, seigneur de la Brosse, par Gilles Lemaistre, d'une maison, galerie et jardin sis à Saint-Germain-des-Prés, rue de Vaugirard, moyennant 130 l.t. de rente annuelle., 27 janvier 1562; MC/ET/XXXIII/174
      bail; Saint-Germain-des-Prés (hameau); Vaugirard (rue de); Joulain, Philippe; Lemaistre, Gilles
    - Quittance de Gilles Lemaistre et Marie Sapin sa femme à Jean Vignon, marchand apothicaire, de la somme de 315 l. 1 s. 8 d.t. pour le rachat de 25 l.t. de rente annuelle., 31 janvier 1562; MC/ET/XXXIII/174
      quittance; Lemaistre, Gilles; Sapin, Marie; Vignon, Jean; commerçant
    - Contre-lettre en suite à l'acte passé devant Jean Decorbie, notaire de la conservation des privilèges apostoliques du 7 février 1562 et portant permutation de leur cure entre Marin Evrard, docteur en théologie, sous-maître du collège de Dormans, curé de Saint-Crespin-de-Sens, diocèse de Bourges (: Sens-Beaulieux, 18) et Philippe Guyon, église Saint-Crespax, diocèse de Somons, près Château-Thierry (02): chacun jouira des revenus de son ancienne cure jusqu'à Pâques., 7 février 1562 - 18 février 1562; MC/ET/XXXIII/174
      Précisions sur les lieux: Château-Thierry (Aisne)--Saint-Crépin (église); Sens-Beaujeu (Cher)--Saint-Caprais (église) (?)
      convention; renonciation; Château-Thierry (Aisne); Sens-Beaujeu (Cher); Decorbie, Jean; Evrard, Marin; Guyon, Philippe; curé; docteur d'université; enseignant; notaire
    - Titre nouvel au profit du collège La Marche par Michel de Caujon, seigneur de Balovies près Chevreuse (78) et Jeanne de Caujon, sa sœur, veuve de Claude Rebours, archer du Roi, pour des biens à Cressely, paroisse de Magny-l'Essart (78) [Magny-les-Hameaux, Yveline]., 13 février 1562; MC/ET/XXXIII/174
      titre nouvel; La Marche (collège de); Magny-les-Hameaux (Yvelines); Caujon, Michel de; militaire du rang
    - Quittance par Nicolas Chesneau, principal du collège de Justice, et sire André Prévost, marchand à Dinan en Bretagne (22) à Antoine Leclerc, huissier en la Chambre des Comptes et du Trésor, de 378 livres provenant de la vente par autorité de justice de 120 bottes de parchemin saisies sur ledit Prévost à la requête de l'université dont Chesneau était alors recteur., 14 février 1562; MC/ET/XXXIII/174
      quittance; Chesneau, Nicolas; Leclerc, Antoine; Prévost, André
    - Constitution par Charles Desbatement, écuyer, seigneur de Saint-Maurice, près Brières-le-Chastel, à Gilles Lemaistre, de 40 écus d'or soleil de rente annuelle, moyennant 480 écus d'or soleil., 14 février 1562; MC/ET/XXXIII/174
      constitution de rente; obligation; Desbatement, Charles; Lemaistre, Gilles
    - Constitution par Jean Cauchon, demeurant à Fontaine, laboureur, à Gilles Lemaistre, de 8 écus d'or soleil de rente annuelle, moyennant 96 écus d'or soleil., 14 février 1562; MC/ET/XXXIII/174
      constitution de rente; obligation; Cauchon, Jean; Lemaistre, Gilles; agriculteur
    - Constitution par Olivier Boyvyn, marchand hôtelier, à Gilles Lemaistre, de 25 l.t. de rente annuelle, moyennant 300 l.t.., 19 mars 1562; MC/ET/XXXIII/174
      constitution de rente; obligation; Boyvyn, Olivier; Lemaistre, Gilles; commerçant; hôtelier
    - Vente moyennant 450 livres d'une maison et de pièces de vigne à Marcoussier (91) par Robert Leclerc, prêtre demeurant au prieuré Saint-Denis-de-la-Châtre à Paris, à Nicolas Gaultier, maître et principal du collège Saint-Wast-d'Arras., 20 mars 1562; MC/ET/XXXIII/174
      acte de vente; Marcoussis (Essonne); Saint-Denis-de-la-Chartre (prieuré de); Gaultier, Nicolas; Leclerc, Robert; directeur d'établissement d'enseignement; enseignant; prêtre
    - Testament de Louise Beauvye, femme de Sire Jean Dutartre, marchand bourgeois de Paris, y demeurant, paroisse Saint-Hilaire, ' estant sur ses pieds '., 22 mars 1562; MC/ET/XXXIII/174
      testament; Beauvye, Louise; Dutartre, Sire Jean; commerçant
    - Testament de Sire Jean Dutartre, marchand bourgeois de Paris, y demeurant, en la paroisse Saint-Hilaire, ' étant sur ses pieds '., 22 mars 1562; MC/ET/XXXIII/174
      testament; Dutartre, Sire Jean; commerçant
    - Testament de Raoul Levesque, écuyer, seigneur de La porte au Duc près Dinan en Bretagne (22), natif de Saint-Malo près Dinan, fils de défunt Jean Levesque, écuyer, seigneur de La porte au Duc, et de Thomasse Brehart, ' gisant au lit, malade ' à l'hôtellerie du Grand Cerf, grande rue Saint-Jacques., 24 mars 1562; MC/ET/XXXIII/174
      testament; Saint-Malo (Ille-et-Vilaine); Saint-Jacques (grande rue); Grand Cerf (enseigne du); Levesque, Raoul; Levesque, Jean; Brehart, Thomasse
    - Mariage de Claude Fumée, conseiller au Parlement, avec Louise Levoix, fille de feu Claude Levoix, conseiller au Parlement., 29 avril 1562; MC/ET/XXXIII/174
      contrat de mariage; Fumée, Claude; Levoix, Louise; Levoix, Claude
  - Minutes. 1562, 30 mars - 1563, 10 avril, 30 mars 1562 - 10 avril 1563; MC/ET/XXXIII/176; registre
    - Mise en apprentissage par frère Gilbert Genebrard, bénédictin, écolier et étudiant au collège de Boissy, et Michel Genebrard son frère, clerc au Palais à Paris, de Bonaventure Genebrard, leur cousin, fils de défunt Gabriel Genebrard, marchand à Riom, avec Zacarie Regnault, drapier chaussetier, bourgeois de Paris, pour 2 ans du 15 mars 1562., 4 avril 1562; MC/ET/XXXIII/176
      contrat d'apprentissage; Boissy (collège de); Riom (Puy-de-Dôme); Genebrard, Gilbert; étudiant; commerçant; tisserand; fabricant d'accessoires vestimentaires; religieux
    - Constitution par Jean Foulon, laboureur, demeurant à Montelou, à Gilles Lemaistre, premier président au Parlement, de 10 l.t. de rente annuelle, moyennant 120 l.t.., 7 avril 1562; MC/ET/XXXIII/176
      constitution de rente; obligation; Foulon, Jean; Lemaistre, Gilles; président au parlement (Ancien Régime); agriculteur
    - Compte fait entre Jean Sacle, laboureur, fermier de Gilles Lemaistre, chevalier, seigneur de Saint-Cehour et Montelou, premier président au Parlement, du reste des moissons qu'il lui devait au jour de la Saint-Martin d'hiver en raison de la ferme et des terres qu'il tient dudit seigneur., 8 avril 1562; MC/ET/XXXIII/176
      Sacle, Jean; Lemaistre, Gilles; agriculteur; président au parlement (Ancien Régime)
    - Vente par Marie Thierry, femme autorisée de Louis Boisseau, tuillier et hôtelier, demeurant à Châtres sous Montlhéry, à Gilles Lemaistre, de 2 arpents de prés en 3 pièces, sis au terroir de Brières, moyennant 130 l.t.., 8 avril 1562; MC/ET/XXXIII/176
      acte de vente; Montlhéry (Essonne); Thierry, Marie; Boisseau, Louis; couvreur; hôtelier
    - Quittance de Claude Fumée, conseiller au Parlement, fils de Martin Fumée, seigneur des Roches-Saint-Quentin, et de Martine Dalle, et Louise Levoix sa fiancée, à Catherine Vaillant, veuve de maître Claude Levoix, conseiller au Parlement, de la somme de 3.600 l.t. sur les 6.000 l.t. que ladite Vaillant leur avait promises en faveur de leur mariage., 12 avril 1562; MC/ET/XXXIII/176
      quittance; Fumée, Claude; Fumée, Martin; Dalle, Martine; Levoix, Louise; Vaillant, Catherine; Levoix, Claude
    - Bail pour 6 ans par Martin Fumée, seigneur des Roches Saint-Quentin et de La Touche, conseiller du roi, maître des requêtes ordinaire de son hôtel, au nom de Martin Fumée son fils, prieur de Aulneau, à Marin Martin prêtre demeurant à Prunay près de Ably, moyennant 600 l.t., 12 avril 1562; MC/ET/XXXIII/176
      bail; Prunay-en-Yvelines (Yvelines); Fumée, Martin; Martin, Marin; maître des requêtes (Ancien Régime); abbé; prêtre